臺灣臺北地方法院民事判決　　　　　　 96年度重訴字第102號
原　　　告　　合作金庫商業銀行股份有限公司
法定代理人　　丁○○
訴訟代理人　　乙○○
被　　　告　　頂神科技股份有限公司
兼法定代理人　丙○○
被　　　告　　甲○○
上列當事人間請求清償借款事件，本院於民國96年2月27日言詞
辯論終結，判決如下：
    主  文
被告應連帶給付原告新台幣壹仟伍佰捌拾肆萬玖仟伍佰柒拾伍元
，及自民國九十五年五月十一日起至清償日止，按年息百分之五
點六一七計算之利息，暨自民國九十五年六月十二日起至清償日
止，逾期在六個月以內者，按上開利率百分之十，逾期超過六個
月者，按上開利率百分之二十計算之違約金。
被告應連帶給付原告新台幣壹仟萬元，及自民國九十五年五月二
十七日起至清償日止，按年息百分之四點○九二計算之利息，暨
自民國九十五年六月二十八日起至清償日止，逾期在六個月以內
者，按上開利率百分之十，逾期超過六個月者，按上開利率百分
之二十計算之違約金。
被告應連帶給付原告美金壹拾貳萬柒仟肆佰捌拾玖元陸角及如附
表所示之利息及違約金。並於給付時按原告即期掛牌賣出匯率折
算新台幣給付之。
被告應連帶給付原告美金捌萬柒仟陸佰元，及自民國九十五年五
月二十三日起至清償日止，按年息百分之九計算之利息。並於給
付時按原告即期掛牌賣出匯率折算新台幣給付之。
訴訟費用由被告連帶負擔。
    事實及理由
一、程序方面：按當事人得以合意定第一審管轄法院，但以關於
    由一定法律關係而生之訴訟為限，前項合意，應以文書證之
    ，民事訴訟法第24條定有明文。本件依授信約定書第14條之
    約定，兩造合意以臺灣臺北地方法院為第一審管轄法院，故
    本院有管轄權。又本件被告經合法通知，均未於言詞辯論期
    日到場，核無民事訴訟法第386條所列各款情形，爰依原告
    之聲請，由其一造辯論而為判決。
二、原告主張：
  (一)被告頂神科技股份有限公司（下稱頂神公司）於民國94年
      2月2日及95年2月14日邀同被告丙○○、甲○○為連帶保
      證人，與原告簽訂開發國內信用狀約定書，約定頂神公司
      在新台幣2,000萬元額度內，一次或分批或循環開發國內
      信用狀，並開具同額度免除作成拒絕證書之本票交予原告
      ，原告則於該約定書有效期間內就被告所申請開立之信用
      狀下受益人所簽發之匯票允予墊款期間180天。被告於約
      定期限內先後書立開發國內不可撤銷即期信用狀申請書共
      5紙，向原告申請共計新台幣15,849,575元之國內信用狀
      ，並由受益人依其信用狀條件開發等額匯票共5紙辦理押
      匯，原告於該等日予以墊款，墊款期間為180天，期間按
      月計息到期還本，約定利息自墊款日起算按原告所定之基
      準利率加碼1.875%計算（目前為年息5.617%），逾期付息
      或到期未履行債務時，自逾期之日起，逾期在6個月以內
      者，按上開利率10%，逾期超過6個月者，按上開利率20%
      計算之違約金。惟被告未依約定繳納利息，且上開墊款均
      已到期未獲清償，尚欠新台幣15,849,575元及如主文第1
      項所示之利息、違約金。
  (二)被告頂神公司於95年2月27日邀同被告丙○○、甲○○為
      共同發票人，簽發本票乙紙作為借款憑證，向原告借款新
      台幣1,000萬元，約定到期日為96年2月27日，利息依原告
      之基準放款利率加碼計算並機動調整，逾期付息或到期未
      履行債務時，自逾期之日起，逾期在6個月以內者，按上
      開利率10%，逾期超過6個月者，按上開利率20%計算之違
      約金。惟被告頂神公司僅繳納利息至95年5月26日，迭經
      催討，被告均置之不理，依授信約定書第5條之約定，所
      有債務視為全部到期，應立即清償本金新台幣1,000萬元
      及如主文第2項所示之利息、違約金。被告丙○○、甲○
      ○為共同發票人，且書立連帶保證書，願就被告頂神公司
      現在及將來所簽章之付款、承兌、背書或保證之票據、借
      據、契約及其他一切債務憑證，以新台幣6,000萬元為限
      額負連帶償還責任，自應負連帶清償之責。
  (三)被告頂神公司於94年1月10日邀同被告丙○○、甲○○為
      連帶保證人，與原告簽訂進口遠期信用狀借款契約及切結
      書，並開具借據乙紙交予原告，約定頂神公司在約定期間
      內於原告辦理遠期信用狀方式之進口，向國外採購物資以
      美金60萬元為限額，該契約項下之借款期限，自原告國外
      代理銀行付款之日起算最長不得超過180天，被告最遲應
      於每筆借款到期日償付借款本金及利息，借款之利息自原
      告銀行國外代理銀行付款日起至借款到期日止，按原告銀
      行通知利率支付，原告並得依借入外匯資金成本加碼利率
      隨時調整，如借款人到期不履行時，除依照到期日當日原
      告通知之一般外匯授信利率支付遲延利息外，逾期在6個
      月以內者，按上開利率10%，逾期超過6個月者，按上開利
      率20 %計算之違約金。被告於95年3月28日向原告提出開
      發信用狀申請書，經原告開發遠期信用狀，每筆信用狀除
      自備款外，其餘係原告由國外代理銀行為其墊款，被告頂
      神公司該等墊款已分別於95年9月26日及30日到期，惟未
      依約清償，尚欠美金127,489元，及如附表所示之利息、
      違約金。
  (四)被告頂神公司於94年1月19日邀同被告丙○○、甲○○為
      連帶保證人，連帶保證被告頂神公司現在及將來所簽章之
      付款、承兌、背書或保證之票據、借據、契約及其他一切
      債務憑證，以新台幣6,000萬元為限額。被告頂神公司於
      95年5月23日訂立出口押匯約定書，並於同日根據香港東
      亞銀行開發之信用狀第HK6LC12806號簽具出口押匯申請書
      ，向原告辦理押匯，由原告墊付美金87,600元，並約定押
      匯之匯票如發生退票、拒付等情事，應立即以原幣清償所
      欠本金及就原告墊付壓匯款之實際期間，按押匯日原告所
      訂外匯授信利率，加計遲延利息償還並負擔一切有關費用
      。原告已於95年5月23日墊付上開押匯款項，詎該匯票經
      原告向上開開狀銀行提示時，竟遭拒絕付款，經原告向被
      告追償上開款項，仍延不償還等語。並聲明：如主文第1
      項至第4項所示。
三、被告方面：被告均未於言詞辯論期日到場，亦未提出書狀作
    何聲明或陳述。
四、得心證之理由：本件原告起訴主張之事實，業據其提出開發
    國內即期信用狀約定書、本票、開發國內不可撤銷即期信用
    狀申請書、國內不可撤銷即期信用狀、匯票付款申請書、匯
    票、進口遠期信用狀借款契約、切結書、借據、開發信用狀
    申請書、單據到達處理紀錄單、連帶保證書、出口押匯約定
    書、開發信用狀、出口押匯/貼現申請書、押匯匯票、出口
    結匯證實書、開狀銀行拒付電文、授信約定書等件為證，被
    告已於相當時期受合法通知，而於言詞辯論期日均不到場，
    亦未提出準備書狀爭執，則原告主張之上開事實，自堪信為
    真實。從而，原告依消費借貸、票據關係及連帶保證之法律
    關係請求被告連帶給付如主文第1項所示之本金、利息及違
    約金為有理由，應予准許。
五、結論：本件原告之訴為有理由，依民事訴訟法第385條第1項
    前段、第85條第2項判決如主文。
中　　華　　民　　國　　96　　年　　3　 　月　　13　　日
                  民事第四庭    法　官　陳文正
以上正本係照原本作成
如對本判決上訴，須於判決送達後20日內向本院提出上訴狀
中　　華　　民　　國　　96　　年　　3　 　月　　13　　日
                    　　　　　　書記官　黃菀茹
